臺灣宜蘭地方法院民事小額判決
111年度羅小字第24號
原      告  馨琳揚企管顧問有限公司


法定代理人  唐明良  
訴訟代理人  江怡芬  
            余啟豪  
            蘇秋慧  
被      告  吳意晴  







上列當事人間請求給付電信費事件，本院於中華民國111年5月2
日言詞辯論終結，判決如下：
　　主　文
原告之訴駁回。
訴訟費用新臺幣壹仟元由原告負擔。
　　事實及理由
壹、程序部分
    按「原告於判決確定前，得撤回訴之全部或一部。但被告已
    為本案之言詞辯論者，應得其同意。」民事訴訟法第262條
    第1項定有明文。查原告起訴時，其聲明雖僅有1項「被告應
    給付原告新臺幣（下同）53,275元，及自起訴狀繕本送達翌
    日起至清償日止，按週年利率5%計算之利息。」（見本院卷
    第5頁），惟自其起訴之理由，應可見其上述聲明請求之53,
    275元，可分為：⑴被告因向訴外人亞太電信股份有限公司租
    用0000000000號行動電話所生之費用15,022元、⑵被告因向
    訴外人台灣之星電信股份有限公司（更名前為威寶電信公司
    ，下均稱台灣之星公司）申請租用門號0000000000號行動電
    話所生之費用12,763元、⑶被告因向台灣之星公司申請租用
    門號0000000000號行動電話所生之費用12,745元、⑷被告因
    向台灣之星公司申請租用門號0000000000號行動電話所生之
    費用12,745元，是原告訴之聲明雖僅有1項，然其訴訟標的
    則可分為4項，從而，原告嗣於民國111年5月2日言詞辯論時
    表示因被告已清償上述⑴所示之15,022元款項，故撤回此部
    分請求並減縮本件聲明為「被告應給付原告38,253元，及自
    起訴狀繕本送達翌日起至清償日止，按週年利率5%計算之利
    息。」（見本院卷第130頁），經核應屬訴之一部撤回，並
    業經被告當庭表示同意，是原告該部分請求已脫離訴之繫屬
    ，本件審理之範圍，應僅有前述⑵、⑶、⑷之部份（均詳後述
    ），合先敘明。
貳、實體部分　　
一、原告主張：被告前向台灣之星公司申請租用門號0000000000
    號、0000000000號、0000000000號行動電話（下合稱系爭行
    動電話門號）服務並簽立契約，約定被告得使用台灣之星公
    司所提供之行動電話服務，並應依約繳納電信費用，如未依
    約繳款，尚應給付補償金，然被告未依約繳納電信費用，就
    上述3門號各積欠12,763元、12,745元、12,745元之電信費
    及補償金，合計為38,253元，又台灣之星公司嗣將債權讓與
    原告，爰依兩造間行動電話服務契約及債權讓與之法律關係
    提起本件訴訟，並聲明：被告應給付原告38,253元，及自起
    訴狀繕本送達翌日起至清償日止，按週年利率5%計算之利息
    。
二、被告則以：被告並未向台灣之星公司申請租用系爭行動電話
    門號，系爭行動電話門號為被告之前男友即訴外人李明翰盜
    刻被告之印章、擅自取走被告之證件所盜辦，李明翰前因另
    案盜用被告名義申辦門號之事，業經臺灣臺北地方法院以11
    0年度審簡字第457號刑事判決論以竊盜罪及行使偽造私文書
    罪，被告因當時尚不知悉李明翰尚有盜辦系爭行動電話門號
    故未就此部分報案，然本案情況與前案相同等語，資為抗辯
    。並聲明：如主文所示。
三、本院之判斷：
(一)原告主張之事實，固據其提出經濟部函文、債權讓與證明書
    、行動電話服務申請書、電信費繳款通知等件為證，然被告
    否認曾向台灣之星公司申請租用系爭行動電話門號，亦否認
    在申請書上簽名，並以前詞置辯。
(二)按「當事人主張有利於己之事實者，就其事實有舉證之責任
    。」民事訴訟法第277條本文定有明文。又民事訴訟如係由
    原告主張權利者，應先由原告負舉證之責，若原告先不能舉
    證，以證實自己主張之事實為真實，則被告就其抗辯事實即
    令不能舉證，或其所舉證據尚有疵累，亦應駁回原告之請求
    ，最高法院17年上字第917號著有判例。查原告主張被告前
    與台灣之星公司就系爭行動電話門號簽立電信服務契約，固
    據提出行動電話服務申請書共3份以為據（見本院卷第19-35
    頁），惟本件觀諸該電信服務契約，均無被告之親自簽名，
    僅有「吳意晴」之印章印文，本院考量現今社會中任何人皆
    能委由刻印店刻印任何字樣之印章，並無限制，且刻印之費
    用非高，並考量電信服務契約係消費者先使用通信服務而後
    依所使用之服務付款之型態，消費者於申辦行動電話門號之
    時往往毋庸負擔任何費用，且行動電話門號本身亦有相當交
    易價值，是苟有心人士有意一次大量申辦行動電話門號後自
    行使用或出售牟利，而先盜刻他人之印章後冒用他人名義申
    辦，並非毫無可能，是原告所提之行動電話服務申請書3份
    ，雖均有「吳意晴」之印章印文，然欠缺被告自行之簽名，
    原告復未能提出如被告前往門市申辦門號之照片、影像等為
    證，上開行動電話服務申請書，實無法確認係由被告所親自
    蓋用印章、申辦。
(三)又李明翰前因意圖為自己不法之所有，先於101年8月6日前
    不詳時間，在新北市三重區斯時和被告同居之處所，基於竊
    盜之犯意，竊取被告之身分證及健保卡得手，復基於行使偽
    造私文書之犯意，於101年8月6日，在台灣大哥大股份有限
    公司中正中華門市，持上開健保卡、身分證，冒用吳意晴之
    名義，申辦台灣大哥大門號0000000000、0000000000、0000
    000000號3線行動電話，並於行動通信業務申請書、專案合
    約內容確認書上偽造「吳意晴」之簽名9枚等行為，業經臺
    灣臺北地方法院以110年度審簡字第457號刑事判決論處竊盜
    罪、行使偽造私文書罪，該案並經判決確定（下稱前案刑事
    案件）等情，此有該案判決在卷可憑（見本院卷第115-121
    頁），並經本院調取該案卷宗核閱無訛，應堪信實。是本院
    對照原告所指被告申辦系爭行動電話門號之日期均為101年1
    0月2日（見本院卷第19、25、31頁），與前案刑事案件中李
    明翰盜辦門號之時間（101年8月6日）相近，且李明翰既已
    有如前案刑事案件所示之盜用被告名義申辦行動電話門號之
    行為，則本件系爭行動電話門號實亦難排除為李明翰盜用被
    告名義所申辦，且依被告與李明翰斯時為男女朋友之關係，
    李明翰當能輕易取得被告之身分證及健保卡及盜刻或盜用其
    印章，是以，原告所提出之行動電話服務申請書，其上固有
    「吳意晴」之印章印文及身分證及健保卡影本，然尚無從確
    認係由被告所蓋用及申辦，被告前開所辯，尚非無據，本件
    依現有證據，尚無法認定被告確有與台灣之星公司就系爭行
    動電話門號成立電信服務契約。
(四)綜前所述，本件依原告所舉之證據，尚無法認定被告確有與
    台灣之星公司就系爭行動電話門號成立電信服務契約，則原
    告依據契約、債權讓與之法律關係，請求被告給付電信費、
    補償金共38,253元及遲延利息，自屬無據。
四、綜上所述，原告依系爭行動電話門號之行動電話服務契約及
    債權讓與之法律關係提起本件訴訟，請求被告給付38,253元
    及自起訴狀繕本送達翌日起至清償日止，按週年利率5%計算
    之遲延利息，均無理由，應予駁回。
五、本件事證已臻明確，兩造其餘攻擊防禦方法及證據，核與判
    決之結果不生影響，爰不一一論列，併此敘明。　　　　　
六、按適用小額訴訟程序事件法院為訴訟費用之裁判時，應確定
    其費用額，民事訴訟法第436條之19定有明文，爰依後附計
    算書確定本件訴訟費用額如主文第2項所示。
七、訴訟費用負擔之依據：民事訴訟法第78條。 
中　　華　　民　　國　　111 　年　　5 　　月　　30　　日
                  臺灣宜蘭地方法院羅東簡易庭
　　　　　　　　　            法　官　張文愷
計算書：
項目 金額（新臺幣） 備註 第一審裁判費 1,000元  合計 1,000元  

以上正本係照原本作成。
對於本件判決如有不服，應於收受送達後20日內向本院提出上訴
書狀，上訴於本院合議庭，並按他造當事人之人數附具繕本。
當事人之上訴，非以判決違背法令為理由不得為之，上訴狀應記
載上訴理由，表明下列各款事項：
㈠原判決所違背之法令及其具體內容。
㈡依訴訟資料可認為原判決有違背法令之具體事實。
如委任律師提起上訴者，應一併繳納上訴審裁判費。
中　　華　　民　　國　　111 　年　　5 　　月　　30　　日
                              書記官  林仁修